【裁判字號】    86,訴,1502
【裁判日期】    920328
【裁判案由】    違反麻醉藥品管理條例等
【裁判全文】
臺灣桃園地方法院刑事判決                        八十六年度訴字第一五二號
    公  訴  人  臺灣臺北地方法院檢察署檢察官
    被      告  丙○○
                甲○○
右列被告因違反麻醉藥品管理條例等案件，經臺灣臺北地方法院檢察署檢察官提起公
訴（八十五年度偵字第一三四五０號、第一三四九八號、第一三六九０號、第一八０
四九號），經臺灣臺北地方法院於八十六年四月十七日以八十六年度訴字第一五一號
判決管轄錯誤，移
上訴字第二八００號判決維持本案被告管轄錯誤，移
本案被告無關，茲不贅述），並經臺灣桃園地方法院檢察署檢察官移送併辦（八十六
年度偵字第一二七八０號），其中關於被告丙○○、甲○○之部分業經審理完畢，本
院判決如左：
        主  文
丙○○連續施用第二級毒品，免刑。扣案之安非他命吸食器壹組沒收。
甲○○連續施用第二級毒品，免刑。扣案安非他命壹包（毛重零點肆公克）、錫箔紙
壹捲、吸食管壹條、燈泡吸食器壹組、酒精燈壹個，均沒收。
        事  實
一、丙○○基於概括犯意，自民國八十五年四月起至同年六月中旬止，連續多次在其
    男友丁○○（另結）位於桃園縣中壢市○○○街五號五樓之租居處，以吸食器加
    熱燒烤之方式施用第二級毒品安非他命，約二、三日即施用一次。嗣於八十五年
    六月十四日凌晨二時卅分許，被警在桃園縣中壢市○○○街五號五樓查獲，並在
    其與男友丁○○之房間扣得其與丁○○共有之安非他命吸食器一組。
二、甲○○基於概括犯意，(1)、自八十年間起至八十五年六月十三日晚間止，連續多
    次在桃園縣大溪鎮美華里八鄰茄苳坑十五號，以錫箔紙、燈泡吸食器加熱燒烤之
    方式施用第二級毒品安非他命，平均二、三日即施用一次。嗣於八十五年六月十
    四日晚間十一時許，被警在桃園縣大溪鎮美華里八鄰茄苳坑十五號查獲，並扣得
    其所有之安非他命一包（毛重０．四）公克、錫箔紙一捲、吸食管一條、燈泡吸
    食器一組、酒精燈一個及非屬其所有之瓦斯噴燈一個。(2)、詎被告甲○○於八十
    五年六月廿二日經檢察官諭令交保後，又於八十五年八月廿日左右，在桃園縣大
    溪鎮美華里八鄰茄苳坑十五號，以前開同一方式施用安非他命一次。嗣警方於八
    十五年八月廿四日上午十時許，在桃園縣大溪鎮美華里八鄰茄苳坑十五號查獲。
三、案經臺北巿政府警察局大安分局報請臺灣臺北地方法院檢察署檢察官偵查起訴，
    後經臺灣臺北地方法院移轉本院管轄及臺灣桃園地方法院檢察署檢察官移送併辦
    。
        理  由
一、訊據被告丙○○、甲○○對於右開事實均坦承不諱，此外，被告二人尿液經採集
    送台北巿立療養院及法務部調查局檢驗後確呈安非他命之陽性反應，此有台北巿
    立療養院煙毒尿液檢驗報告書二紙、法務部調查局檢驗通知書一紙在卷可稽，且
    有事實欄所述各項扣案物品足資佐證，本件事證明確，被告犯行已堪認定。
二、被告行為後，毒品危害防制條例已於八十七年五月二十日公布，自同月二十二日
    起施行，以之與行為時之麻醉藥品管理條例相比較結果，以裁判時之新法即毒品
    危害防制條例之規定有利於被告，自應適用該新法。核被告所為，均係犯毒品危
    害防制條例第十條第二項之罪，其持有之行為已為施用之高度行為所吸收，不另
    論罪。其等施用毒品行為時間密接、犯罪構成要件相同，顯係基於概括犯意為之
    ，為連續犯，均應依刑法第五十六條之規定，加重其法定本刑。被告二人前經本
    院以八十六年度訴字第一五０二號裁定將被告送觀察、勒戒後，認無繼續施用毒
    品之傾向，有台灣桃園女子監獄附設勒戒所九十二年三月三日桃女監衛字第０九
    二０九０００五二號、０九二０九０００五一號函所附之有無繼續施用毒品傾向
    證明書一份附卷可參，應依法為免刑之判決。扣案之物，其中如事實欄一所述者
    ，即安非他命吸食器一組，係被告丙○○與共同被告丁○○共有，而供渠二人犯
    罪所用之物，業據被告丙○○陳述明確，應依刑法第三十八條第一項第二款規定
    宣告沒收；如事實欄二所述之扣案物品，其中安非他命一包（毛重０．四公克）
    ，應依毒品危害防制條例第十八條第一項前段之規定，宣告沒收銷燬之，另如錫
    箔紙一捲、吸食管一條、燈泡吸食器一組、酒精燈一個，則均係被告甲○○所有
    ，而為其犯罪所用之物，亦據被告甲○○陳述明確，應依刑法第三十八條第一項
    第二款規定宣告沒收，至瓦斯噴燈一個，被告甲○○陳稱為共同被告乙○○所有
    ，此外亦別無他項證據證明為被告甲○○所有，自不得對之宣告沒收。
據上論斷，應依刑事訴訟法第二百九十九條第一項但書，毒品危害防制條例第十條第
二項、第二十條第二項、第三十五條第三款、第十八條第一項前段，刑法第十一條前
段、第二條第一項前段、第五十六條、第三十八條第一項第二款、第三十九條，判決
如主文。
本案經檢察官廖先志到庭執行職務
中      華      民      國    九十二    年    三      月    廿八      日
                                臺灣桃園地方法院刑事第一庭
                                      法  官    曾  雨  明
右正本證明與原本無異。
如不服本判決，應於判決送達後十日內向本院提出上訴狀( 應附繕本 )，上訴於
臺灣高等法院。
                                      書記官    戴  育  萍
中        華        民        國    九十二    年    三    月    卅一    日
附論罪科刑依據之法條：
毒品危害防制條例第十條第二項
施用第二級毒品者，處三年以下有期徒刑。


司法院資訊處製作；財團法人民間司法改革基金會備份。
